【裁判字號】    90,親,6
【裁判日期】    900501
【裁判案由】    否認子女
【裁判全文】
臺灣台中地方法院民事判決  九十年度親字第六號
    原      告    乙○○
    訴訟代理人    李佳勳
    被      告    甲○○
    兼法定代理人  丙○○
右當事人間否認子女事件，本院判決如左：
    主      文
確認被告甲○○（民國八十七年三月廿六日生）非原告之婚生子。
訴訟費用由被告負擔。
    事      實
甲、原告方面：
一、聲明：如主文所示。
二、陳述：原告與被告丙○○為夫妻，現仍在婚姻關係存續中，八十三年間原告因去泰國經
    商，居住泰國，未曾返國，確無入境紀錄。不料日前囑託女兒李佳勳請領戶籍謄本，才
    發現被告丙○○於八十七年三月二十六日生下甲○○，並於八十九年十二月六日申報戶
    口，因受胎期間之計算，被告甲○○仍被依法推定為原告乙○○之婚生子，為此提起本
    件之訴。
三、證據：提出戶籍謄本一件為證。
乙、被告方面：
一、聲明：求為適當之判決。
二、陳述：同意原告之請求。
丙、本院依職權函請法務調查局就被告甲○○是否為原告與被告丙○○所生為血緣鑑定及訊
    問兩造之女李佳勳。
      理      由
一、本件原告主張其與被告丙○○為夫妻，婚姻關係存續中，被告甲○○因受胎期間之計算
    而依法推定為原告乙○○之婚生子之事實，業據原告提出戶籍謄本一件為證，而經本院
    依職權函請法務部調查局鑑定結果認為：「依據遺傳法則，甲○○之DNA各項型別與王
    森培之各項相對應型別均無矛盾，因此認為王森培極可能為甲○○之生父」等情，此有
    該局九十年四月六日（90）陸（四）字第90012701號號鑑定通知書一紙在卷足憑，是原
    告主張被告甲○○非被告丙○○自原告受胎所生，應堪採信。
二、按妻之受胎，係在婚姻關係存續中者，推定其所生子女為婚生子女。前項推定，如夫妻
    之一方能證明妻非自夫受胎者，得提起否認之訴。但應於知悉子女出生之日起，一年內
    為之。民法第一千零六十三條第一項、第二項分別定有明文。經查，被告甲○○非被告
    丙○○自原告乙○○受胎已如前述，而原告係於八十九年十二月十三日囑託其女李佳勳
    請領戶籍謄本時始知悉，亦經證人即兩造之女李佳勳到庭證述屬實，且有戶籍謄本後載
    請領日期足徵，故原告於九十年一月二日，即在知悉起一年內，提起本件否認子女訴訟
    ，依前揭法律規定，為有理由，應予准許。
三、據上論結，本件原告之訴為有理由，依民事訴訟法七十八條、第八十五條第一項前段判
    決如主文。
中        華        民        國   九十     年      五       月     廿一      日
                        臺灣臺中地方法院家事法庭
~B法      官  王靜秋
右正本證明與原本無異
如對本判決上訴，須於判決正本送達後二十日內向本院提出上訴狀
中        華        民        國   九十     年      五       月     廿一      日
~B法院書記官


司法院資訊處製作；財團法人民間司法改革基金會備份。
